# IAS12 Income Taxes学习笔记

提问人：原来你就在这里 时间：2016-10-28 12:29:51
插一句，IAS还没有搞清楚，又冒了个SIC出来，哪位大神给科普一下是什么啊？

回答人：chenyiwei
SIC是早期IAS时期的准则解释公告，由常设解释委员会（standing interpretation committee）发布，故缩写SIC。现在IASB框架下的解释机构为IFRIC。

提问人：原来你就在这里 时间：2016-10-28 20:36:46
@chenyiwei “It is inherent in the recognition of an asset or liability that that asset or liability will be recovered or settled, and this recovery or settlement may give rise to future tax consequences which should be recognised at the same time as the asset or liability” 请问陈老师， 6 楼的这句，recovery此处是指“资产账面价值的收回”吗？

回答人：chenyiwei
是。即资产成本的回收或结算，对负债而言即为清偿或结算。

提问人：原来你就在这里 时间：2016-10-28 21:14:37
@chenyiwei “Overview IAS 12 Income Taxes implements a so-called 'comprehensive balance sheet method' of accounting for income taxes which recognises both the current tax consequences of transactions and events and the future tax consequences of the future recovery or settlement of the carrying amount of an entity's assets and liabilities. Differences between the carrying amount and tax base of assets and liabilities, and carried forward tax losses and credits, are recognised, with limited exceptions, as deferred tax liabilities or deferred tax assets, with the latter also being subject to a 'probable profits' test.” 请问陈老师， 2 楼的tax credits 指的是什么呢？

回答人：chenyiwei
tax credit是可享受的税收抵免。如中国税法下的研发支出加计扣除、购置环保设备的投资抵免税额，以前曾经实施过的外商投资企业购买国产设备抵免所得税等，都属于这一类。

提问人：原来你就在这里 时间：2016-11-02 22:09:59
Recognition of deferred tax assets A deferred tax asset is recognised for deductible temporary differences, unused tax losses and unused tax credits to the extent that it is probable that taxable profit will be available against which the deductible temporary differences can be utilised, unless the deferred tax asset arises from: [IAS 12.24] • the initial recognition of an asset or liability other than in a business combination which, at the time of the transaction, does not affect accounting profit or taxable profit. Deferred tax assets for deductible temporary differences arising from investments in subsidiaries, branches and associates, and interests in joint arrangements, are only recognised to the extent that it is probable that the temporary difference will reverse in the foreseeable future and that taxable profit will be available against which the temporary difference will be utilised. [IAS 12.44] The carrying amount of deferred tax assets are reviewed at the end of each reporting period and reduced to the extent that it is no longer probable that sufficient taxable profit will be available to allow the benefit of part or all of that deferred tax asset to be utilised. Any such reduction is subsequently reversed to the extent that it becomes probable that sufficient taxable profit will be available. [IAS 12.37]
递延所得税资产的确认 当有足够的应纳税所得额可供利用时，由使用的税前损失和税务抵免导致的可抵扣暂时性差异可以确认递延所得税资产。以下情况除外： 一项资产或负债的初始确认，不属于企业合并，且交易发生时既不影响会计利润也不影响应纳税所得额。 对与子公司、联营企业、合营企业的投资相关的可抵扣暂时性差异，同时满足下列条件的，应当确认相关的递延所得税资产：
一是暂时性差异在可预见的未来很可能转回；二是未来很可能获得用来抵扣可抵扣暂时性差异的应纳税所得额。 资产负债表日，企业应当对递延所得税资产的账面价值进行复核。如果未来期间很可能无法获得足够的应纳税所得额用以抵扣递延所得税资产的利益，应当减计递延所得税资产的账面价值。 若很可能获得足够的应纳税所得额时，减计的金额应当转回。
标红的翻译其实就是抄的CAS18 第二十条。 请问各位大神 The carrying amount of deferred tax assets are reviewed at the end of each reporting period and reduced to the extent that it is no longer probable that sufficient taxable profit will be available to allow the benefit of part or all of that deferred tax asset to be utilised reduce是否就是指的资产确认资产减值损失，CAS这里翻译成减计，不晓得有没有其他的考虑？

回答人：chenyiwei
在IFRS和CAS下，对递延所得税资产的价值减少是直接冲减资产帐面数的，不采用计提减值准备的方法。

提问人：原来你就在这里 时间：2016-11-05 11:33:15
Recognition of tax amounts for the periodAmount of income tax to recogniseThe following formula summarises the amount of tax tobe recognised in an accounting period:Tax to recognisefor the period = Current tax for the period + Movement in deferred tax balances for the period（请问标红这句该怎么翻译啊） 当期应纳税额的确认以下公式总结了一个会计期间应当确认的应纳税额当期应确认的税额=当期所得税+当期递延所得税表的移动

回答人：chenyiwei
红字部分的意思是：本期内递延所得税资产、负债的增减变动金额，即递延所得税费用的本期发生额。

提问人：原来你就在这里 时间：2016-11-06 21:37:00
Example An entity undertakes a capital raising and incurs incremental costs directly attributable to the equity transaction, including regulatory fees, legal costs and stamp duties. In accordance with the requirements of IAS 32 Financial Instruments: Presentation, the costs are accounted for as a deduction from equity. Assume that the costs incurred are immediately deductible for tax purposes, reducing the amount of current tax payable for the period. When the tax benefit of the deductions is recognised, the current tax amount associated with the costs of the equity transaction is recognised directly in equity, consistent with the treatment of the costs themselves. 例如 一个企业承担了资本的增加而导致相应成本的增加，直接构成权益交易的，包括监管费，法律成本和印花税。按照IAS32金融工具的要求：当前发生的成本从资本中扣除（是冲减资本公积的意思吗） 假定发生的成本在税务上可以直接扣除，应减少当期应交所得税。当该扣除引起的在税收上的获益被确认时，与该权益性交易有关的成本导致的当期应交税额应直接计入权益，其处理与对该成本的处理保持一致。

回答人：chenyiwei
是冲减资本公积的意思（或其他情况下的直接调整权益）。

提问人：原来你就在这里 时间：2016-11-12 08:58:16
@chenyiwei
Measurement of deferred tax Deferred tax assets and liabilities are measured at the tax rates that are expected to apply to the period when the asset is realised or the liability is settled, based on tax rates/laws that have been enacted or substantively enacted by the end of the reporting period. 请问陈老师，税率的选择为什么会有已实施和实际实施的区别呢？

回答人：chenyiwei
包括两种情况：（ 1 ）现在已生效且预计直到暂时性差异转回时仍将有效的税法规定；（ 2 ）现在尚未生效，但已经正式发布且预计在暂时性差异转回时将有效的税法规定。

提问人：原来你就在这里 时间：2016-11-12 10:03:40
IAS 12 provides the following additional guidance on the recognition of income tax for the period: Where it is difficult to determine the amount of current and deferred tax relating to items recognised outside of profit or loss (e.g. where there are graduated rates or tax), the amount of income tax recognised outside of profit or loss is determined on a reasonable pro-rata allocation, or using another more appropriate method [IAS 12.63]
In the circumstances where the payment of dividends impacts the tax rate or results in taxable amounts or refunds, the income tax consequences of dividends are considered to be more directly linked to past transactions or events and so are recognised in profit or loss unless the past transactions or events were recognised outside of profit or loss [IAS 12.52B]The impact of business combinations on the recognition of pre-combination deferred tax assets are not included in the determination of goodwill as part of the business combination, but are separately recognised [IAS 12.68]The recognition of acquired deferred tax benefits subsequent to a business combination are treated as 'measurement period'adjustments (see IFRS 3 Business Combinations) if they qualify for that treatment, or otherwise are recognised in profit or loss [IAS 12.68]
Tax benefits of equity settled share based paymenttransactions that exceed the tax effected cumulative remuneration expense areconsidered to relate to an equity item and are recognised directly in equity.[IAS 12.68C]IAS 12为确认当期所得税提供以下额外的指引： 对于因为不属于损益而难以确定当期和递延所得税金额的情况（比如存在累进税率的情况），损益之外的所得税由预先按合理的比例分配确定，或者采用其他更合适的方法。 在分红影响税率或者应纳税额或者退款的环境下，股息红利的所得税后果更直接的与过去进入损益的交易或事项相关，除非过去的交易或事项不计入损益。 企业合并对递延所得税资产的影响不包括在商誉之内，不作为企业合并的一部分，而是单独确认。 对于企业合并已确认的递延所得税收益作为计量期间来调整（参见IFRS 3 企业合并），如果适用这种处理，否则计入损益。 对于超过了所得税影响的累计报酬费用的基于权益结算的交易支付的所得税收益，应当作为与权益相关的事项考虑并直接计入权益。
请问pre-combination该怎么理解啊？

回答人：chenyiwei
你参考一下《企业会计准则解释第 4 号》第五条。

提问人：原来你就在这里 时间：2016-11-12 17:08:55
Presentation Current tax assets and current tax liabilities can only be offset in the statement of financial position if the entity has the legal right and the intention to settle on a net basis. [IAS 12.71] Deferred tax assets and deferred tax liabilities can only be offset in the statement of financial position if the entity has the legal right to settle current tax amounts on a net basis and the deferred tax amounts are levied by the same taxing authority on the same entity or different entities that intend to realise the asset and settle the liability at the same time. [IAS 12.74] The amount of tax expense (or income) related to profit or loss is required to be presented in the statement(s) of profit or loss and other comprehensive income. [IAS 12.77] The tax effects of items included in other comprehensive income can either be shown net for each item, or the items can be shown before tax effects with an aggregate amount of income tax for groups of items (allocated between items that will and will not be reclassified to profit or loss in subsequent periods). [IAS 1.91] 陈述 当期所得税资产和负债只有在企业享有法定权利且有意图以净额处置的情况下才能财务报表中抵销。 递延所得税资产和递延所得税负债只有在企业有法定权利以净额列示当期所得税额且递延所得税由同一税务机关对相同企业征收或者不同的企业同时处置该资产和负债。
与损益相关的所得税费用或收益应计入损益和其他综合收益。 所得税影响的事项包括能够以净额列示的其他综合收益，或者按税前总金额列示的一系列事项（包括以后期间能和不能重分类进损益的事项）
与损益相关的递延所得税费用（收益）怎么能同时（用and）计入损益和其他综合收益，这是什么意思啊？

回答人：chenyiwei
IFRS下利润表的正式名称就是综合收益表（statement of comprehensive income）。“statement(s) of profit or loss and other comprehensive income”是这张表的另一个非正式名称。

提问人：原来你就在这里 时间：2016-11-16 00:18:05
Disclosure IAS 12.80 requires the following disclosures: o major components of tax expense (tax income) [IAS 12.79] Examples include: o current tax expense (income) o any adjustments of taxes of prior periods o amount of deferred tax expense (income) relating to the origination and reversal of temporary differences o amount of deferred tax expense (income) relating to changes in tax rates or the imposition of new taxes o amount of the benefit arising from a previously unrecognised tax loss, tax credit or temporary difference of a prior period o write down, or reversal of a previous write down, of a deferred tax asset o amount of tax expense (income) relating to changes in accounting policies and corrections of errors. IAS 12.81 requires the following disclosures: o aggregate current and deferred tax relating to items recognised directly in equity o tax relating to each component of other comprehensive income o explanation of the relationship between tax expense (income) and the tax that would be expected by applying the current tax rate to accounting profit or loss (this can be presented as a reconciliation of amounts of tax or a reconciliation of the rate of tax) o changes in tax rates o amounts and other details of deductible temporary differences, unused tax losses, and unused tax credits o temporary differences associated with investments in subsidiaries, branches and associates, and interests in joint arrangements o for each type of temporary difference and unused tax loss and credit, the amount of deferred tax assets or liabilities recognised in the statement of financial position and the amount of deferred tax income or expense recognised in profit or loss o tax relating to discontinued operations o tax consequences of dividends declared after the end of the reporting period o information about the impacts of business combinations on an acquirer's deferred tax assets o recognition of deferred tax assets of an acquiree after the acquisition date. Other required disclosures: o details of deferred tax assets [IAS 12.82] o tax consequences of future dividend payments. [IAS 12.82A] In addition to the disclosures required by IAS 12, some disclosures relating to income taxes are required by IAS 1 Presentation of Financial Statements, as follows: o Disclosure on the face of the statement of financial position about current tax assets, current tax liabilities, deferred tax assets, and deferred tax liabilities [IAS 1.54(n) and (o)] o Disclosure of tax expense (tax income) in the profit or loss section of the statement of profit or loss and other comprehensive income (or separate statement if presented). [IAS 1.82(d)]披露 IAS 12.80要求以下披露： 主要的所得税费用（收益）组成部分包括： 当期所得税费用（收益）； 对前期所得税的调整； 与暂时性差异转回有关的递延所得税费用（收益）； 与税率变化或者新税法实施有关的递延所得税费用（收益）； 由之前未确认的税务损失、税务抵免或者暂时性差异导致的获益； 对递延所得税资产减记或者转回前期的减计； 与会计政策变更和差错更正有关的所得税费用（收益）。 IAS 12.81要求如下披露：
直接计入权益的当期和递延所得税总额 与其他综合收益各部分有关的所得税 所得税费用（收益）与所得税之间的关系被期望会计利润适用的当前税率（这可以变现为税额的一致或者税率的一致） 税率的变化 可抵扣暂时性差异、未利用税务亏损、税务抵免的金额及其他细节 与对子公司、联营企业和合营企业有关的投资及合营安排的利息有关的暂时性差异 对于各种暂时性差异和未利用的税务亏损和税务抵免，在财务报表中计入递延所得税资产或负债的金额以及计入损益的递延所得税收益或者费用 终止经营的所得税 报告期末宣告分配股利的税务后果 企业合并对购买方的递延所得税资产的影响 在购买日之后被购买方递延所得税资产的确认 其他需要披露的： 递延所得税资产的细节； 将来股利支付的税务后果。 除了IAS 12，有些与所得税相关的披露由IAS 1 财务报表列报要求如下： 在财务报表披露当期所得税资产、负债，递延所得税资产、负债； 在损益表的损益中披露所得税费用（收益）。（或者单独列报）
请问最后一句 Disclosure of tax expense (tax income) in the profit or loss section of the statement of profit or loss and other comprehensive income (or separate statement if presented). [IAS 1.82(d)] 标红部分该怎么翻译啊？

回答人：chenyiwei
单独编制和列报的利润表（净利润及其之前的部分）。